【裁判字號】    90,訴,165
【裁判日期】    900323
【裁判案由】    違反著作權法等
【裁判全文】
臺灣臺地方法院刑事判決                              九十年度訴字第一六五號
    公  訴  人  臺灣臺北地方法院檢察署檢察官
    被      告  丙○○
                乙○○
右列被告等因違反著作權法等案件，經檢察官提起公訴（案號：八十九年度偵字第六
九三六、七九三一、八八八三、一０八九九、一一四八一、一一九一七、一九０八七
號），本院判決如左：
    主  文
丙○○以明知為侵害著作權之物，以意圖營利而交付之方法，侵害他人之著作財產權
為常業，處有期徒刑壹年肆月。緩刑肆年。扣案如附表一所示之物均沒收。
乙○○連續意圖銷售而擅自以重製之方法侵害他人之著作財產權，處有期徒刑拾月。
緩刑參年。扣案之如附表二所示之物均沒收。
    事  實
一、丙○○係設在台北市○○街五七九號一樓之「冠宇電視遊樂器專賣店」之負責人
    ，如附件一所示之圖樣（下稱「ＰＳ設計圖」），係日商新力電腦娛樂股份有限
    公司（下稱新力公司）向經濟部中央標準局（現改制為智慧財產局，下同）申請
    註冊，取得註冊號數第七一○四五四號，享有商標專用權之商標，指定專用於商
    標法施行細則第四十九條第九類之電腦、錄有電腦程式之卡帶、磁碟、光碟及卡
    匣等商品，專用期間自民國八十五年三月十六日起至九十五年三月十五日止；又
    如附件二所示之圖樣（下稱ＳＥＧＡ設計圖）係日商西雅企業股份有限公司（下
    稱西雅公司）向經濟部中央標準局申請註冊，取得註冊號數第二四九○七○號，
    享有商標專用權之商標，指定專用於（舊）商標法施行細則第二十七條第八十類
    之電腦、家用微電腦、公司用微電腦、硬體、軟體、電腦用磁帶磁碟、電視遊樂
    器用程式卡帶、磁帶、磁碟、驅動器等商品，專用期間自七十三年七月一日起至
    八十三年六月三十日，嗣又延展至九十三年六月三十日止；又明知「ＧＴ（ＧＲ
    ＡＮ  ＴＵＲＩＳＭＯ２）實戰賽車II」、「ＴＨＥ  ＬＥＧＥＮＤ  ＯＦ  Ｄ
    ＲＡＧＯＯＮ龍騎士傳說」等遊戲光碟電腦程式著作，雖為日本國法人即新力公
    司所著作，在日本國擁有著作財產權之電腦程式著作物，該電腦程式著作物由新
    力公司在日本首次發行後，即由新力公司於三十日內在中華民國管轄區內為首次
    發行，依著作權法第四條之規定，仍受我國著作權法之保護，非經新力公司之同
    意或授權，不得擅自重製、散布或意圖營利而交付；及明知「放浪冒險譚（浪客
    傳記、ＶＡＧＲＡＮＴ  ＳＴＯＲＹ）」電腦程式著作（需在新力公司所製造之
    遊戲機始能執行），雖為日本國法人即甲○○○○公司（下稱思奎爾公司，負責
    人武士智行，公司址設日本國東京都目黑區下目黑一丁目八番一號）所著作，在
    日本國擁有著作財產權之電腦程式著作物，該電腦程式著作物由思奎爾公司日本
    首次發行後，即由思奎爾公司於三十日內在中華民國管轄區內為首次發行，依著
    作權法第四條之規定，仍應受我國著作權法之保護，非經思奎爾公司同意或授權
    ，不得擅自重製、散布或意圖營利而交付；又明知「惡靈古堡生存者（或稱「惡
    靈古堡射擊版」、ＢＩＯＨＡＺＡＲＤ  ＧＵＮ  ＳＵＲＶＩＶＯＲ）」、「飛
    龍１＆２（ＳＴＲＩＤＥＲ  ＨＩＲＹＵ）」等二電腦程式著作（均需在新力公
    司所製造之遊戲機始能執行），雖為日本國法人即日商卡波光公司（，
    英文為CAPCOM，下稱卡波光公司）所著作，在日本國擁有著作財產權之電腦程式
    著作物，該電腦程式著作物由卡波光公司日本首次發行後，即由卡波光公司於三
    十日內在中華民國管轄區內為首次發行，依著作權法第四條之規定，仍應受我國
    著作權法之保護，非經卡波光公司之同意或授權，不得擅自重製、散布或意圖營
    利而交付；又明知「勁爆熱舞II」（ＤＡＮＣＥ  ＤＡＮＣＥ  ＲＥＶＯＬＵＴ
    ＩＯＮ２）電腦程式著作物（需在新力公司所製造之遊戲機始能執行），雖為日
    本國法人即日商可那米股份有限公司（，英文為ＫＯＮＡＭＩ，下稱可那
    米公司，負責人上月景彥，公司址設日本國兵庫縣神戶市中央區港島中町七丁目
    三番地二號）所著作，在日本國擁有著作財產權之電腦程式著作物，該電腦程式
    著作物由可那米公司日本首次發行後，即由可那米公司於三十日內在中華民國管
    轄區內為首次發行，依著作權法第四條之規定，仍應受我國著作權法之保護，非
    經可那米公司之同意或授權，不得擅自重製、散布或意圖營利而交付；又明知「
    ＮＩＮＴＥＮＤＯ」、「ＳＵＰＥＲ  ＭＡＲＩＯ」、「ＧＡＭＥ  ＢＯＹ（Ｇ
    Ｂ）」、「ＰＯＣＫＥＴ  ＭＯＮＳＴＥＲ」（起訴書誤載尚有「瑪莉跳躍圖」
    ）等商標圖樣，係日商任天堂株式會社（下稱任天堂公司，負責人山內博，公司
    址設日本國京都市東山區福稻上高松町六○番地）向經濟部中央標準局申請註冊
    取得商標專用權，註冊為第三七三七三八號、第四四一一一二號、第八五四二一
    七、第六二六六七四號指定使用於電子計算機、中央處理器、電視遊樂器用程式
    卡匣、磁碟、半導體記憶體、電視遊樂器、投幣式電子遊樂器、鍵盤、掌上型液
    晶畫面之電子遊戲機等商品，經延展或現仍在專用期間內；及明知「口袋怪獸（
    ＰＯＣＫＥＴ  ＭＯＮＳＴＥＲ）」等電腦程式著作物（需在任天堂公司所製造
    之ＧＡＭＥ  ＢＯＹ掌上型液晶畫面之電子遊戲機始能執行），雖為日本國法人
    即任天堂公司所著作，在日本國擁有著作財產權之電腦程式著作物，該電腦程式
    著作物由思奎爾公司日本首次發行後，即由任天堂公司於三十日內在中華民國管
    轄區內為首次發行，依著作權法第四條之規定，仍應受我國著作權法之保護，非
    經任天堂公司同意或授權，不得擅自重製、散布或意圖營利而交付；而前揭仿冒
    之光碟片、卡匣外包裝上，間或有「口袋怪獸」、「ＰＯＣＫＥＴ  ＭＯＮＳＴ
    ＥＲ」、「任天堂」、「ＳＵＰＥＲ  ＭＡＲＩＯ」、「ＧＡＭＥ  ＢＯＹ」等
    商標者，又該等光碟透過電視遊樂器執行時，在電視畫面出現「ＰＳ設計圖」、
    「ＳＥＧＡ設計圖」、「等商標畫面，為意圖欺騙他人，於同一商品，使用相同
    於他人註冊商標圖樣之商品，另該等光碟透過電視遊樂器執行時，亦會出現「Ｌ
    ＩＣＥＮＥＳＥＤ  ＢＹ  ＳＯＮＹ  ＣＯＭＰＵＴＥＲ  ＥＮＴＥＲＴＡＩＮ
    ＭＥＮＴ  ＩＮＣ」授權文句（下稱「新力授權文句」）、「ＰＲＵＤＵＣＥＤ
      ＢＹ  ＯＲ  ＵＮＤＥＲ  ＬＩＣＥＮＳＥ  ＦＲＯＭ  ＳＥＧＡ  ＥＮＴＥ
    ＲＰＲＩＳＥＳ，ＬＴＤ」授權文句（下稱「西雅授權文句」）、「１９９５─
    １９９９ＮＩＮＴＥＮＤＯ」（下稱「任天堂版權文句」），足以對外表示該等
    光碟片係新力公司、西雅公司、任天堂公司所著作之用意證明之準文書畫面。竟
    意圖欺騙他人，基於行使前揭之偽造私文書、販賣仿冒新力公司、西雅公司、任
    天堂公司前揭商標之商品及侵害新力公司、卡波光公司、可樂美公司、思奎爾公
    司、任天堂公司著作權之著作物營利之犯意，自八十七年底某日起，自不詳年籍
    、姓名，僅知綽號「阿福」之成年男子處，以每片約新臺幣（下同）三十元之價
    格購入仿冒新力公司、西雅公司、思奎爾公司、卡波光公司、可那米公司享有商
    標權、著作權之盜版電腦遊戲程式光碟片後，及以一百八十元至二百四十元間之
    價格，購入仿冒任天堂公司享有商標權、著作權之盜版電腦遊戲程式卡匣、光碟
    後，再以每片盜版光碟六十元不等之價格，每片盜版遊戲卡匣四百五十元至六百
    元不等之價格，販售予不特定人，又將乙○○於八十九年三月間某日，在臺北縣
    永和市○○路二○四號三樓住處，以電話撥接上網後，透過網際網路連結至設於
    美國，由思奎爾公司所製作並由該公司維護之
    http://www.squaresoft.com/web/game/VS/index.html網站，未經思奎爾公司之
    許可，擅自將前揭網站之電子化圖形著作重製於其所有之電腦硬式磁碟機內，或
    自「放浪冒險譚」電腦遊戲程式著作物光碟片內之圖檔擷取重製於其所有之電腦
    硬式磁碟機內，由乙○○使用圖形編輯軟體予以排列並加註遊戲說明（攻略方法
    ）後編輯成冊，委由不知情之印刷廠印刷後，定名為「浪客傳記（別譯流浪者物
    語）」攻略本一書，以每本一百九十或二百元之價格販賣予不特定之顧客。丙○
    ○並以此為常業，賴以為生；嗣於八十九年三月二十九日十九時三十分許，在前
    揭「冠宇電視遊樂器專賣店」為警查獲，並在店內扣得丙○○所有，包括如附表
    三所示之盜版光碟片之如附表一所示之物。
二、乙○○明知思奎爾公司在我國享有著作權保護之前揭「放浪冒險譚」（又稱浪客
    傳記）電腦遊戲程式著作物內所繪製之人物及武器等圖形著作，非經思奎爾公司
    同意或授權，不得擅自重製或意圖營利而交付，竟基於意圖銷售營利之概括犯意
    ，於八十九年三月間某日，在臺北縣永和市○○路二○四號三樓現住處，以住處
    電話撥接上網後，透過網際網路連結至設於美國，由思奎爾公司所製作並維護之
    http://www.squaresoft.com/web/game/VS/index.html網站，未經思奎爾公司之
    許可，擅自將前揭網站之電子化圖形著作重製於其所有之電腦硬式磁碟機內，或
    自放浪冒險譚電腦遊戲程式著作物光碟片內之圖檔擷取重製於其所有之電腦硬式
    磁碟機內，由乙○○使用圖形編輯等軟體予以排列並加註遊戲說明（攻略方法）
    後編輯成冊，定名為「浪客傳記（別譯流浪者物語）」，委由不知情之印刷廠印
    刷，而擅自以重製之方法，侵害思奎爾公司之著作財產權，並以每本批價一百八
    十元之價格，販售予一般電玩遊戲商店或直接交予丙○○，由丙○○在其所經營
    之冠宇電視遊樂器專賣店以每本一百九十或二百元之價格販賣予一般顧客。嗣於
    八十九年八月十八日上午十一時三十分許，在乙○○前揭住處，查獲乙○○所有
    ，如附表二所示之物。
三、案分別經內政部警政署保安警察第二總隊第一大隊第一中隊、臺北市政府警察局
    移送及新力公司、西雅公司、思奎爾公司、卡波光公司、可那米公司、任天堂公
    司訴由臺灣臺北地方法院檢察署檢察官偵查起訴。
    理  由
一、右揭事實，業據被告丙○○、乙○○於警訊、偵查及本院審理時均坦承不諱，核
    與告訴人新力公司、西雅公司、思奎爾公司、卡波光公司、可那米公司、任天堂
    公司指訴情節互相一致，並有如附表一、附表二所載之扣案物足資佐證及如附表
    三所示之告訴人公司之著作權首次發行資料、商標註冊資料等在卷足資佐證；次
    按商標法第六條第一項規定：「本法所稱商標之使用，係指為行銷之目的，將商
    標用於商品或其包裝、容器、標帖、說明書、價目表或其他類似物件上，而持有
    、陳列或散布。」是依本條之規定，只要商標附著之客體符合本條所列物件之一
    ，且使用人具有行銷之目的，即係商標之使用，查本案扣案之遊戲光碟片與卡匣
    ，係被告丙○○於上揭時間購入並置於臺北市○○區○○街五七九號一樓處，其
    所開設之「冠宇電視遊樂器專賣店」販賣營利，業如前述，當然具有行銷之目的
    無疑，而透過電磁作用如遊樂器、光碟機、電腦主機之操作為媒介，於電視或電
    腦螢幕上出現商標，其標示型態足使一般商品購買人認識其所表彰商品之來源，
    應屬商標法第六條第一項之「其他類似物件」，本案所查扣之光碟片經電視遊樂
    器主機執行時，於電視螢幕上會出現新力公司及西雅公司分別向我國註冊且現仍
    於專用期間內之「ＰＳ設計圖」及「ＳＥＧＡ設計圖」（見如附件一、二所示）
    、「ＰＯＣＫＥＴ  ＭＯＮＳＴＥＲ」等商標影像，除據告訴人新力公司、西雅
    公司、任天堂公司之指訴甚詳外，復有照片三幀附於偵查卷及本院卷（告訴人任
    天堂公司部分）可稽，另前揭所查扣之ＧＡＭＥ  ＢＯＹ掌上型電子遊戲機遊戲
    卡匣外包裝盒、卡匣上分別有ＰＯＣＫＥＴ  ＭＯＮＳＴＥＲ、ＮＩＮＴＥＮＤ
    Ｏ、ＧＡＭＥＢＯＹ、ＳＵＰＥＲＭＡＲＩＯ等經任天堂公司向我國註冊且現仍
    於專用期間內之商標，亦經本院當庭勘驗屬實，該等商標影像具有表示商品來源
    之用意，為商標法第六十二條第二款所稱之「文書」（刑法第二百二十條第二項
    參照），依上開規定之意旨，符合前揭商標使用之概念，而由於商標係商品來源
    之標示，其本質上之功能即在用以識別商品，故本案被告丙○○販賣使用新力公
    司及西雅公司與任天堂公司之商標於該商標所註冊使用之同一商品，當屬商標專
    用權之侵害應可認定。次查，扣案之光碟片透過電視遊樂器主機執行時，於螢幕
    上會出現前揭之新力授權文句（中文翻譯為：經新力電腦娛樂股份有限公司授權
    ）、西雅授權文句（中文翻譯為：經西雅企業股份有限公司生產或授權）、任天
    堂版權文句，有告訴人新力公司、西雅公司、任天堂公司所提出之相片三幀在卷
    可稽，參諸刑法第二百二十條第二項之規定，該等影像、符號自屬刑法上所稱之
    準文書，被告販賣完全盜拷真品之商品，極易使人誤以為係告訴人新力公司、西
    雅公司或任天堂公司之商品，係行使無製作權人偽造新力公司及西雅公司與任天
    堂公司名義而製作之文書，使消費大眾誤以為係經該等公司合法授權而購買之，
    足以生損害於新力公司、西雅公司及任天堂公司。再按，著作權法第四條規定：
    「外國人之著作合於下列情形之一者，得依本法享有著作權。但條約或協定另有
    約定，經立法院議決通過者，從其約定：一、於中華民國管轄區域內首次發行，
    或於中華民國管轄區域外首次發行後三十日內在中華民國管轄區域內發行者。但
    以該外國人之本國，對中華民國人之著作，在相同之情形下，亦與保護且經查證
    屬實者為限。二、依條約、協定或其本國法令、慣例，中華民國之著作得在該國
    享有著作權者。」，而目前與我國有著作權互惠關係，其國人之著作得依前述條
    文第二款之規定，受我國著作權法之保護者，計有美國、英國、香港、西班牙僑
    民及韓國僑民。又經查證我國人之著作如於日本首次發行，或於其他國家或地區
    首次發行後三十日內於日本管轄區域內發行，亦受著作權法之保護。因此，日本
    雖與我國無著作權互惠關係，惟其著作如合於著作權法第四條第一款之規定，亦
    可受著作權法之保護，是依前揭規定及說明，日本之著作物如於中華民國管轄區
    域內首次發行，或於中華民國管轄區域外首次發行後三十日內在中華民國管轄區
    域內發行者，在我國亦受著作權法之保護；查本件「ＧＴ（ＧＲＡＮ  ＴＵＲＩ
    ＳＭＯ２）實戰賽車II」、「ＴＨＥ  ＬＥＧＥＮＤ  ＯＦ  ＤＲＡＧＯＯＮ龍
    騎士傳說」遊戲光碟之電腦程式軟體著作為新力公司所著作，「放浪冒險譚（浪
    客傳記、ＶＡＧＲＡＮＴ  ＳＴＯＲＹ）」遊戲光碟之電腦程式軟體著作為思奎
    爾公司所著作；「惡靈古堡生存者（或稱「惡靈古堡射擊版」、ＢＩＯＨＡＺＡ
    ＲＤ  ＧＵＮ  ＳＵＲＶＩＶＯＲ）」、「飛龍１＆２（ＳＴＲＩＤＥＲ  ＨＩ
    ＲＹＵ）」遊戲光碟之電腦程式軟體著作為卡波光公司所著作；「勁爆熱舞II」
    （ＤＡＮＣＥ  ＤＡＮＣＥ  ＲＥＶＯＬＵＴＩＯＮ２）電腦程式著作，為可那
    米公司所著作；「口袋怪獸（ＰＯＣＫＥＴ  ＭＯＮＳＴＥＲ）」遊戲卡匣之電
    腦程式軟體著作為任天堂公司所著作；該等電腦程式著作物在日本首次發行後，
    即於三十日內在中華民國管轄區域內為首次發行，有附表二所示之告訴人公司之
    著作權首次發行資料等附於偵查卷及本院卷（告訴人任天堂公司部分）足憑。從
    而，上開著作即應受我國著作權法之保護。又查，「放浪冒險譚」遊戲光碟之電
    腦程式軟體著作物為思奎爾公司所著作，且為受我國著作權法保護之客體，已如
    上述，而該著作物保護之內容，當然及於該軟體設計之人物、武器等圖像；被告
    乙○○意圖銷售，未經告訴人思奎爾公司之許可，擅自將如事實欄網站之電子化
    之圖形著作重製於其所有之電腦硬式磁碟機內，或自放浪冒險譚電腦遊戲軟體著
    作物光碟片內之圖檔擷取重製於其所有之電腦硬式磁碟機內，由乙○○使用圖形
    編輯等軟體予以排列並加註遊戲說明（攻略方法）後編輯成冊而販賣，此有如附
    表二所示攻略本侵害著作權部分圖片與真品對照資料影本復於偵查卷可憑，其行
    為自屬意圖銷售營利，而以重製之方式侵害告訴人思奎爾公司之著作財產權；基
    上所述，被告丙○○、乙○○二人前揭自白，與事實相符，應可採信；末查，刑
    法上所謂常業犯，係指反覆以同種類行為為目的之社會活動的職業性犯罪，亦即
    恃犯罪以維生之意，縱令行為人同時兼有其他職業，仍無礙其為常業犯罪，故非
    謂常業犯必須別無其他正當職業始足當之；被告丙○○雖自稱其也有販賣供前揭
    盜版遊戲軟體執行之合法主機，且冠宇電視遊樂器專賣店營業時間為晚上六點至
    十一點半，其白天尚有在阿波羅電腦公司上班等語，惟參諸被告丙○○經查獲之
    數量可謂甚多、種類繁多（均業如前述），另參以被告於警訊時供稱：「因我尚
    有房屋貸款壓力，心想販售盜版光碟賺取利益，分擔房貸壓力，．．．」等語，
    及被告經營前揭專賣店之時間，足認被告丙○○確有恃販賣前揭盜版光碟片、卡
    匣為業無疑，又參以被告乙○○重製前揭著作之時間、來源、種類，顯見被告乙
    ○○所販售之時間不長，種類亦僅限於告訴人思奎爾公司之「放浪冒險譚（浪客
    傳記）」著作，且遍查本件相關事證，並無其他證據足以證明其確有以販售前揭
    侵害他人著作財產權之物為業，並恃以維生，尚難以常業罪論處，亦附此敘明，
    事證明確，被告丙○○、乙○○二人前揭犯行，至堪認定。
二、核被告丙○○所為，係犯商標法第六十三條之明知為仿冒商標商品而販賣罪、刑
    法第二百二十條第二項、第二百十六條、第二百十條之行使偽造私文書罪、著作
    權法第九十四條之罪，公訴人認被告丙○○尚有與不詳姓名、年籍之「阿福」成
    年人有犯意聯絡與行為分擔云云，惟查，不詳姓名、年籍之「阿福」成年人乃係
    販賣前揭盜版光碟、卡匣予被告丙○○，並無證據證明其與被告丙○○有約定販
    賣利潤、損失之分配，難認被告丙○○與不詳姓名、年籍之「阿福」成年人二人
    有何犯意之聯絡與行為之分擔，是公訴人前揭所言，尚有誤會；被告丙○○之前
    揭行為除著作權法第九十四條之罪外，先後多次犯行均時間緊接，而犯構成要件
    相同之罪名，顯係基於概括犯意，為連續犯，應依刑法第五十六條之規定以一罪
    論，並加重其刑；又被告丙○○以一行為同時觸犯前揭商標法第六十三條及著作
    權法第九十四條之罪，並同時侵害新力公司、西雅公司、任天堂公司之商標專用
    權及新力公司、思奎爾公司、卡波光公司、可那米公司、任天堂公司之著作權，
    係一行為而觸犯數罪名，為想像競合犯，依刑法第五十五條前段應從較重之著作
    權法第九十四條之罪處斷。又其前揭所犯之連續行使偽造私文書及著作權法第九
    十四條二罪間，有方法結果之牽連關係，依刑法第五十五條後段應從較重之著作
    權法第九十四條之罪論科。被告乙○○則係犯著作權法第九十一條第二項之罪，
    被告丙○○雖於警訊、檢察官偵查時曾自白扣案之浪客傳記遊戲光碟攻略本是其
    編輯云云，惟參以被告乙○○於本院審理時供稱：扣案之浪客傳記遊戲光碟攻略
    本是其編輯，是其提供予其兄即被告丙○○販賣等語，則被告丙○○前揭自白是
    否與事實相符，尚有可議，復觀之被告乙○○經警於八十九年八月十八日上午十
    一時三十分許，在其前揭住處，查獲如附表二所示之物，益證前揭攻略本乃係被
    告乙○○所違法編輯，復查，並無積極證據足以證明被告二人關於重製告訴人思
    奎爾公司之著作之犯行，有何犯意聯絡與行為分擔，則公訴人前揭所稱被告乙○
    ○與被告丙○○間有犯意聯絡、行為分擔，為共同正犯云云，尚有未洽，應予指
    明；被告乙○○先後多次犯行，時間緊接，復觸犯構成要件相同之罪名，顯係基
於概括之犯意反覆為之，為連續犯，應依刑法第五十六條以一罪論，並加重其刑
    。爰審酌被告二人犯罪之動機、目的、手段、對我國保護智慧財產權之國際形象
    及對他人無體財產權所生之危害程度、犯罪後之態度等一切情狀，分別量處如主
    文所示之刑，以資懲儆。此外，被告二人未曾受有期徒刑以上刑之宣告，有台灣
    高等法院檢察署刑案紀錄簡覆表乙件在卷可稽，經此教訓後，應知警惕，當無再
    犯之虞，本院因認對被告二人所宣告之刑，以暫不執行為適當，爰併予分別宣告
    如主文所示之緩刑，以勵自新。至扣案如附表一編號１至４所示之仿冒遊戲光碟
    片與遊戲卡匣，應依商標法第六十四條之規定，不問屬於犯人與否，應予以宣告
    沒收，另浪客傳奇遊戲光碟攻略本、浪客傳奇遊戲光碟攻略本資料光碟與盜版遊
    戲光碟目錄（附表一編號５、６、附表二所示之物），分別為被告二人所有，且
    為被告二人犯罪所用之物，爰依刑法第三十八條第一項第二款之規定併予宣告沒
    收。
三、公訴意旨另以被告丙○○明知「ＰＬＡＹＳＴＡＴＩＯＮ」圖樣，業經新力公司
    向經濟部中央標準局申請核准取得商標專用權，註冊為第00000000號商
    標，並指定使用於（舊）商標法施行細則第二十七條第七十二類之電腦、錄有電
    腦程式之卡帶、磁碟、磁卡及光碟等商品，而前揭扣案仿冒新力公司商標之光碟
    片透過新力主機執行時，在螢幕上亦出現告訴人新力公司「ＰＬＡＹＳＴＡＴＩ
    ＯＮ」之商標，因認被告亦涉有商標法第六十三條之罪嫌云云；然查，告訴人新
    力公司之「ＰＬＡＹＳＴＡＴＩＯＮ」商標並非來自於光碟片，係由主機所產生
    ，業據告訴人新力公司狀稱甚詳（見八十九年四月七日告訴理由狀），公訴人認
    被告此部分涉有商標法第六十三條之罪即有未合，此外，復查無其他證據證明被
    告確有公訴人所指之違反商標法第六十三條之罪嫌，原應為被告無罪之諭知，惟
    公訴意旨認此部分與前揭論罪科行之罪間有想像競合犯之裁判上一罪之關係，爰
    不另為無罪之諭知，併此敘明。
四、公訴意旨另以被告丙○○與被告乙○○共同意圖營利，基於概括之犯意，於八十
    九年三月間某日，在台北縣永和市○○路二○四號三樓住處，以住處電話撥接上
    網後，透過網際網路連結至設於美國，由思奎爾公司所製作並維護之http://www
    .squaresoft.com/web/game/VS/index.html網站，未經思奎爾公司之許可，擅自
    將前揭網站之電子化圖形著作重製於其所有之電腦硬式磁碟機內，或自放浪冒險
    譚電腦遊戲程式著作物光碟片內之圖檔擷取重製於其所有之電腦硬式磁碟機內，
    由乙○○使用圖形編輯等軟體予以排列並加註遊戲說明（攻略方法）後編輯成冊
    ，定名為「浪客傳記（別譯流浪者物語）」，委由不知情之印刷廠印刷，而擅自
    以重製之方法，侵害思奎爾公司之著作財產權，並以每本批價一百八十元之價格
    ，販售予一般電玩遊戲商店云云，惟查，被告丙○○雖有警訊、及檢察官偵查時
    自白不諱，惟參之被告乙○○於本院審理時所稱，及扣案之如附表二所示之物，
    則被告丙○○前揭自白，顯非與事實相符，尚難為被告丙○○不利認定之依據，
    均業如前述，此外，復查無其他積極證據足以證明被告丙○○涉有重製告訴人思
    奎爾公司前揭著作之犯行，公訴人認被告丙○○認此部分尚與被告乙○○有犯意
    聯絡與行為分擔，即有未合，原應為被告丙○○無罪之諭知，惟公訴意旨認此部
    分與前揭論罪科行之罪間有實質上一罪之關係，爰不另為無罪之諭知，附此敘明
    。
據上論斷，應依刑事訴訟法第二百九十九條第一項前段、著作權法第九十四條、第九
十一條第二項、商標法第六十三條、第六十四條、刑法第十一條前段、第五十六條、
第二百十六條、第二百十條、第二百二十條第二項、第五十五條、第七十四條第一款
、第三十八條第一項第二款判決如主文。
本案經檢察官劉雪惠到庭執行職務
中      華      民      國    九十      年      三      月    二十三    日
                                    臺灣臺北地方法院智慧財產法庭
                                          法  官    蔡守訓
右正本證明與原本無異。
如不服本判決，應於判決送達後十日內，向本院提出上訴狀。
                                          書記官    林義盛
中      華      民      國    九十      年     三       月     三十     日
著作權法第九十四條：以犯第九十一條、第九十二條或第九十三條之罪為常業者，處
一年以上七年以下有期徒刑，得併科新臺幣四十五萬元以下罰金。
著作權法第九十一條
擅自以重製之方法侵害他人之著作財產權者，處六月以上三年以下有期徒刑，得併科
新臺幣二十萬元以下罰金。
意圖銷售或出租而擅自以重製之方法侵害他人著作財產權者，處六月以上五年以下有
期徒刑，得併科新臺幣三十萬元以下罰金。
刑法第二百十六條
行使第二百十條至第二百十五條之文書者，依偽造、變造文書或登載不實事項或使登
載不實事項之規定處斷。
刑法第二百十條
偽造、變造私文書，足以生損害於公眾或他人者，處五年以下有期徒刑。
附表一：
┌──┬─────────────────┬────────────┐
│編號│扣  案  物  品  名  稱            │數     量               │
├──┼─────────────────┼────────────┤
│１  │盜版遊戲光碟                      │一百七十三片            │
│    │（ＰＬＡＹ  ＳＴＡＴＩＯＮ）      │                        │
├──┼─────────────────┼────────────┤
│２  │盜版遊戲光碟                      │二百零五片              │
│    │（ＳＥＧＡ）                      │                        │
├──┼─────────────────┼────────────┤
│３  │盜版遊戲卡匣                      │單卡、合卡各乙個│
│    │（ＮＩＮＴＥＮＤＯ之ＧＡＭＥＢＯＹ）                        │
├──┼─────────────────┼────────────┤
│４  │盜版遊戲程式光碟                  │二片                    │
│    │（ＮＩＮＴＥＮＤＯ之口袋怪獸）    │                        │
├──┼─────────────────┼────────────┤
│５  │盜版遊戲光碟目錄                  │八本                    │
├──┼─────────────────┼────────────┤
│６  │浪客傳記遊戲光碟攻略本            │一百七十本              │
│    │（又稱放浪冒險潭）                │                        │
└──┴─────────────────┴────────────┘
附表二：
┌──┬─────────────────┬────────────┐
│編號│扣  案  物  品  名稱            │數     量               │
├──┼─────────────────┼────────────┤
│１  │浪客傳記遊戲光碟攻略本            │三十本                  │
│    │（又稱放浪冒險潭）                │                        │
├──┼─────────────────┼────────────┤
│２  │浪客傳記遊戲光碟攻略本資料光碟    │一片                    │
│    │（又稱放浪冒險潭）                │                        │
└──┴─────────────────┴────────────┘


司法院資訊處製作；財團法人民間司法改革基金會備份。
